臺灣桃園地方法院刑事判決
111年度交易字第632號
公  訴  人  臺灣桃園地方檢察署檢察官
被      告  王志明


上列被告因過失傷害案件，經檢察官聲請簡易判決處刑（111年
度調偵字第712號），本院認不宜以簡易判決處刑，爰改行通常
程序，並判決如下：
    主  文
本件公訴不受理。
    理  由
一、公訴意旨如附件臺灣桃園地方檢察署檢察官聲請簡易判決處
    刑書所載。
二、按告訴乃論之罪，告訴人於第一審辯論終結前得撤回其告訴
    ；又告訴經撤回者，應諭知不受理之判決，而此判決得不經
    言詞辯論為之，刑事訴訟法第238條第1項、第303條第3款、
    第307條分別定有明文。
三、本案告訴人李佳恩、林曉菁告訴被告王志明過失傷害案件，
    公訴意旨認被告犯刑法第284 條前段過失傷害罪嫌，依刑法
    第287 條規定，須告訴乃論。而告訴人二人與被告達成和解
    ，並具狀撤回告訴，有刑事撤回告訴狀各1 份附卷可參，依
    照首開說明，本件不經言詞辯論，逕為諭知不受理之判決。
四、據上論斷，應依刑事訴訟法第452 條、第284 條之1 、第30
    3 條第3 款、第307 條，判決如主文。
中　　華　　民　　國　　111 　年　　10　　月　　11　　日
                  刑事刑二十庭    法　官　張羿正
以上正本證明與原本無異。
如不服本判決應於收受判決後20日內向本院提出上訴書狀，並應
敘述具體理由。其未敘述上訴理由者，應於上訴期間屆滿後20日
內向本院補提理由書(均須按他造當事人之人數附繕本)「切勿逕
送上級法院」。
                                  書記官　蔡宗豪
中　　華　　民　　國　　111 　年　　10　　月　　11　　日


附件：
臺灣桃園地方檢察署檢察官聲請簡易判決處刑書　
                                    111年度調偵字第712號
　　被　　　告　王志明　男　57歲（民國00年0月00日生）
　　　　　　　　　　　　住○○市○○區○○路000巷0弄00號
　　　　　　　　　　　　國民身分證統一編號：Z000000000號
上列被告因過失傷害案件，已經偵查終結，認為宜聲請簡易判決
處刑，茲將犯罪事實及證據並所犯法條分敘如下：
　　　　犯罪事實
一、王志明於民國110年6月5日凌晨1時15分許，駕駛車牌號碼00
    0-0000號自用小客車，沿桃園市觀音區莊敬路往七賢路方向
    直行行駛，行經桃園市觀音區大觀路2段與莊敬路交岔路口
    時，本應注意行駛至閃紅燈之交岔路口，應暫停讓閃黃燈之
    車輛先行，而依當時並無不能注意之情事，竟疏未注意及此
    ，驟然行經該路口，適有李佳恩駕駛車牌號碼000-0000號自
    用小貨車乘載林曉菁，沿桃園市觀音區大觀路2段往觀音方
    向駛至該路口，亦疏未注意應減速慢行，且未注意車前狀況
    而貿然直行，兩車發生碰撞，致李佳恩受有右手第四指骨折
    、四肢挫傷等傷害、林曉菁受有頭部及右膝部挫傷等傷害。
    嗣經警到場處理，在偵查機關尚未發覺犯罪前，王志明即向
    據報前來處理車禍之員警自首犯行，坦承肇事並表示願意接
    受裁判訴追。　　　
二、案經李佳恩、林曉菁訴由桃園市政府警察局大園分局報告偵
    辦。
　　　  證據並所犯法條
一、詢據被告王志明堅詞否認有何過失傷害犯行，辯稱：伊沒有
    注意到告訴人從伊左側駛來，伊當時視線被房子擋住等語。
    經查，上揭犯罪事實，業據告訴人李佳恩、林曉菁於警詢、
    偵查中指述綦詳，並有道路交通事故現場圖、道路交通事故
    調查報告表㈠㈡各1份及聯新國際醫院診斷證明書2紙、監視錄
    影畫面翻拍光碟1片暨截圖、現場及車損照片數紙附卷可稽
    。又被告雖以前詞置辯，然按汽車行駛至交岔路口應遵守燈
    光號誌或交通指揮人員之指揮，閃光紅燈表示「停車再開」
    ，車輛應減速接近，先停止於交岔路口前，讓幹道車優先通
    行後認為安全時，方得續行，支線道車應暫停讓幹線道車先
    行，道路交通安全規則第102條第1項第1款、第2款、道路交
    通標誌標線號誌設置規則第211條第1項第2款訂有明文，經
    本署勘驗現場監視器錄影光碟，被告自告訴人李佳恩駕駛之
    車輛右方直行而來，被告行向之燈號為閃光紅燈，被告未減
    速暫停即通過路口，而後兩車發生碰撞等情，有本署勘驗筆
    錄1份在卷可稽，基此以言，被告駛至上開交岔路口自應依
    規定停車再開，且禮讓幹道車輛先行，依當時狀況，並無不
    能注意之情事，被告卻未能確實注意，貿然駛入上開交岔路
    口，致撞擊行駛幹道行向號誌為閃光黃燈之告訴人李佳恩駕
    駛之車輛，並因而造成告訴人李佳恩、林曉菁受傷，其行為
    自有過失，雖告訴人李佳恩駕駛自小客車行經閃光黃燈號誌
    正常運作交岔路口，未減速接近且未充分注意車前狀況並小
    心通過而與有過失，然仍不能因告訴人李佳恩之過失，而解
    免被告之罪責，且被告過失駕駛行為，核與告訴人2人之受
    傷間，具有相當因果關係，本件事證明確，被告過失傷害犯
    嫌，堪以認定。
二、核被告所為，係犯刑法第284條前段過失傷害罪嫌。又被告
    於肇事後，在未被有偵查犯罪職權之機關或公務員發覺前，
    於警員前往現場處理時在場，並當場承認其為肇事者而接受
    裁判等情，有桃園市政府警察局大園分局大園交通分隊道路
    交通事故肇事人自首情形紀錄表1份在卷可稽，符合自首要
    件，請依刑法第62條前段規定，審酌得否減輕其刑。
三、依刑事訴訟法第451條第1項聲請逕以簡易判決處刑。
　　此　致
臺灣桃園地方法院
中　　華　　民　　國　  111　　年　　4 　 月　　29  　日
　　　　　　　　　　　     　　檢 察 官  楊挺宏
本件證明與原本無異
中　　華　　民　　國　  111　　年　　5 　 月　　11  　日
　　　　　　　　　　　     　　書 記 官  李純慧
附記事項：
本件係依刑事訴訟法簡易程序辦理，法院簡易庭得不傳喚被告、
輔佐人、告訴人、告發人等出庭即以簡易判決處刑；被告、被害
人、告訴人等對告訴乃論案件如已達成民事和解而要撤回告訴或
對非告訴乃論案件認有受傳喚到庭陳述意見之必要時，請即另以
書狀向簡易法庭陳述或請求傳訊。
參考法條：
刑法第284條前段
因過失傷害人者，處 1 年以下有期徒刑、拘役或 10 萬元以下
罰金；致重傷者，處 3 年以下有期徒刑、拘役或 30 萬元以下
罰金。